【裁判字號】    90,訴,319
【裁判日期】    901012
【裁判案由】    殺人未遂
【裁判全文】
臺灣彰化地方法院刑事判決                            九十年度訴字第三一九號
    公  訴  人  臺灣彰化地方法院檢察署檢察官
    被      告  甲○○
    選任辯護人  陳修義律師
右列被告因殺人未遂案件，經檢察官提起公訴 (八十九年度偵字第八００六號、第八
七四五號)，本院判決如左：
    主  文
甲○○無罪。
    理  由
一、公訴意旨：被告甲○○因與被害人丙○○因有賭場糾紛，竟懷恨在心，欲置丙○
    ○於死地，而於民國八十九年十月十一日四時五十八分許，持型號不詳之手槍（
    口徑九釐米）一把及制式九釐米子彈至少十五顆，前往彰化縣秀水鄉○○村○○
    街十二號丙○○住處，見丙○○前來應門二話不說，即朝丙○○胸部射擊一槍，
    幸丙○○機警推開大門撞開甲○○，旋二人即發生扭打拉扯，甲○○則邊開槍邊
    向後退而逃逸，於此期間甲○○共朝丙○○及其住處連續擊發十四槍，丙○○幸
    僅受有左前臂、雙側大腿處多處槍傷、子彈貫穿熱傷害及右大腿血管破裂等傷害
    ，而倖逃一死，而丙○○之妻乙○○則為流彈波及，受有左側腋下槍傷併臂神經
    熱等傷害，因認被告涉有殺人未遂之犯嫌等語。
二、公訴人認被告甲○○涉有前揭犯行，無非係以被害人丙○○、乙○○之指訴、現
    場遺留之彈殼、彈頭與碎片及被告之行動電話通聯記錄等，為其認定之依據。惟
    訊據被告甲○○堅詞否認有持槍彈槍殺被害人丙○○夫婦之犯行，辯稱：伊當日
    係與友人趙正榮前去彰化縣花壇鄉找徐添成泡茶聊天，直至清晨五時許始離開，
    並未至丙○○家尋仇等等。
三、按犯罪事實應依證據認定之，無證據不得推定其犯罪事實，又不能證明被告犯罪
    者，應諭知無罪之判決，此於刑事訴訟法第一百五十四條及同法第三百零一條第
    一項分別定有明文。又告訴人之告訴，係以使被告受刑事訴追為目的，是其陳述
    是否與事實相符，仍應調查其他證據以資審認，此最高法院著有五十年台上字第
    一三００號判例可供參照。
四、經查：公訴人雖依據被害人之指述而認定被告涉有前述犯嫌，惟依前述最高法院
    判例之意旨，仍須再調查是否尚有其他之積極證據足以佐證被告確有涉案為斷；
    而查公訴人所舉之佐證，一為現場遺留之彈殼、彈頭及碎片，一為被告之行動電
    話通聯記錄；然現場之彈殼、彈頭與碎片，僅能證明被害人確有遭到槍彈攻擊之
    事實，尚不足以端出究係何人持槍彈攻擊被害人；而依被告之通聯記錄顯示，被
    告在當日清晨四時三十五分許，曾在台中市○○路附近接獲其友人張江松所打之
    電話，並於同日四時五十二分許，在彰化縣彰化市○○○路附近打行動電話給張
    江松，惟此亦只能證明被告當日四時許，在案發之時，確曾在台中市○○路到彰
    化縣彰化市○○○路（靠近高速公路交流道）一帶出沒，仍不足以證明被告有前
    去彰化縣秀水鄉找被害人丙○○尋仇，且亦不足以看出被告係如何在短短二十三
    分鐘內（公訴人認行兇之時間為當日四時五十八分許），從台中市○○路駕車經
    彰化縣彰化市○○○路彰化交流道附近（行車距離約二十公里）、再到彰化縣秀
    水鄉○○村○○街十二號（行車距離約二公里九百多公尺，中間有十個紅綠燈，
    扣掉等紅綠燈之行車時間約二分鐘三十秒到四分鐘間）丙○○家中開槍行兇（行
    兇時間約一分鐘），況若依卷附彰化縣警察局鹿港公局秀安分駐所之報案紀錄表
    及彰化縣消防局之救護出勤紀錄表上所載，案發之時間及出勤通知時間均載為當
    日四時五十二分，則被告如何在短短十七分鐘內，從台中市到彰化縣秀水鄉行兇
    ，更有可疑。另依通聯記錄所示，被告當時並非到彰化縣花壇鄉找友人徐添成聊
    天，然此僅能證明被告有說謊之事實，尚不能因此而據以認定被告有持槍行兇之
    情形（趙正榮、徐添成所涉偽證罪部分，業經檢察官另案提起公訴）。是公訴人
    所舉之證據，尚乏足佐被害人指述之積極佐證，而本院依職權為調查後，亦查無
    被告有涉案之積極證據，是依前述法條及最高法院判例之意旨，本院自應為無罪
    之諭知。至被告於本院偵查中審理其羈押之聲請案中，供稱其係因與丙○○在賭
    場賭博，被懷疑有詐賭之情形，始為丙○○指認涉案，此部分是否涉及賭博等犯
    嫌，應責請檢察官另行偵查處理，附此敘明。
據上論斷，應依刑事訴訟法第三百零一條第一項，判決如主文。
本件經檢察官王怡仁到庭執行職務。
中      華      民      國    九十      年      十      月      十二    日
                                   臺灣彰化地方法院刑事第一庭
                                       法      官  葛  永  輝
右正本證明與原本無異。
如不服本判決，應於判決送達後十日內向本院提出上訴狀( 須附繕本 )。
告訴人或被害人對於判決如有不服具備理由請求檢察官上訴者，其上訴期間之計算係
以檢察官收受判決正本之日期為準。
                                       法院書記官  謝  惠  雯
中      華      民      國    九十      年      十      月      十五    日


司法院資訊處製作；財團法人民間司法改革基金會備份。
